【裁判字號】    91,交易,260
【裁判日期】    920408
【裁判案由】    業務過失傷害
【裁判全文】
臺灣臺北地方法院刑事判決                        九十一年度交易字第二六○號
    公  訴  人  臺灣臺北地方法院檢察署檢察官
    被      告  丁○○
右列被告因業務過失重傷害案件，經檢察官聲請以簡易判決處刑（九十一年度偵字第
一七二二八號），經本院新店簡易庭受理後（受理案號為九十一年度北交簡字第三一
二三號），認不宜以簡易判決處刑，移
    主      文
丁○○從事業務之人，因業務上之過失傷害人致重傷，處有期徒刑陸月，如易科罰金
，以參佰元折算壹日。
    事      實
一、丁○○係受僱於國光汽車客運股份有限公司之營業大客車駕駛員，為從事駕駛業
    務之人，於民國九十一年三月二十三日上午駕駛車號ＦＤ－五九六號營業大客車
    執行業務，沿台北市○○○路第一車道南往北行駛，於同日上午十時四十分許行
    經該路與長安東路設有燈光號誌之交岔路口時，本應注意汽車行駛時，駕駛人應
    注意車前狀況並隨時採取必要安全措施，及汽車行近行人穿越道前，應減速慢行
    ，遇有行人穿越時，無論有無交通警察指揮或號誌指示，均應暫停讓行人先行通
    過，而依當時天候晴、日間有自然光線、路面柏油、乾燥、無缺陷、無障礙物、
    視距良好等情，又無不能注意情事，竟疏未注意適有行人丙○○、甲○○○遵守
    號誌指示在前開交岔路口西側之行人穿越道上由北往南行走，丁○○未暫停禮讓
    行人丙○○、甲○○○優先通過即貿然駕車左轉，而在該行人穿越道上撞及丙○○、甲○○○，致丙○○受有左肘挫傷破皮傷之傷害，甲○○○則受有急性硬腦
    膜下出血、急性蜘蛛網膜下出血、多處骨折、腸胃道出血之傷害，並因腦部外傷
    導致失語症之重大難治傷害。丁○○於肇事後隨即報警，並向到場員警坦承肇事
    接受裁判。
二、案經丙○○、甲○○○訴由台北市政府警察局中山分局報請台灣台北地方法院檢
    察署檢察官偵查聲請簡易判決處刑。
    理      由
一、訊據被告丁○○，對於在右揭時、地因駕車過失，撞及告訴人丙○○、甲○○○
    ，並致其等受有如事實欄所載之傷害等事實已坦承不諱，核與告訴人丙○○所述
    事故經過情節相符，並有道路交通事故調查報告表、交通事故談話紀錄表、道路
    交通事故補充資料表、台北市政府警察局交通警察大隊交通事故分析研判表、現
    場照片、診斷證明書等件在卷可稽。按汽車行駛時，駕駛人應注意車前狀況，並
    隨時採取必要之安全措施；汽車行近行人穿越道前，應減速慢行，遇有行人穿越
    時，無論有無交通警察指揮或號誌指示，均應暫停讓行人先行通過，道路交通安
    全規則第九十四條第三項、第一百零三條分別定有明文，被告為已考領駕照之職
    業駕駛人，對此誠難諉稱不知。而依道路交通事故調查報告所載，事發當時天候
    晴、日間有自然光線、路面柏油、乾燥、無缺陷、無障礙物、視距良好，並無不
    能注意情事，被告於警詢時已坦認左轉前僅注意前方林森北路來車，等快撞到行
    人時才看見行人穿越道上有黑影，煞車不及而肇事等語（偵卷第十七頁偵訊筆錄
    、第二十六頁交通事故談話紀錄表參照），顯然當時伊並未注意肇事交岔路口西
    側行人穿越道上之行人動態即貿然左轉，而有未注意車前狀況及未禮讓依照燈光
    號誌指示行走於行人穿越道上之告訴人丙○○、甲○○○優先通行之過失。又告
    訴人甲○○○因本件車禍腦部受傷，因而導致右側肢體輕癱及失語症，在國立台
    灣大學醫學院附設醫院復健訓練後於九十一年九月十一日出院，當時其能以助行
    器步行約五十公尺，但行為有明顯退化現象，且語言功能有舉名不能、言語不當
    、新語症、了解及書寫能力不足等狀況，而其語能、肢體之功能於車禍後僅有少
    許進步，應認已達於刑法第十條第四項第六款「其他於身體或健康，有重大不治
    或難治之傷害」之重傷害要件，亦有國立台灣大學醫學院附設醫院九十一年十一
    月二十六日（九十一）校附醫秘字第九一○○○一七九四九號函、法務部法醫研
    究所九十二年一月二十八日法醫理字第○九二○○○○○二二號函附卷可資參照
    。被告之過失駕駛行為，與告訴人丙○○、甲○○○所受傷害具相當因果關係。
    綜上，本件事證明確，被告犯行洵堪認定，應依法論科。
二、被告為營業大客車駕駛員，為從事駕駛業務之人，其因駕駛過失肇事同時致告訴
    人丙○○、甲○○○各受有輕、重傷害，係一行為同時觸犯刑法第二百八十四條
    第二項前段及後段之業務過失傷害罪及業務過失致重傷害罪，依刑法第五十五條
    規定，應從較重之業務過失致重傷害罪論處。被告行經行人穿越道不依規定讓行
    人優先通行，因而致告訴人丙○○、甲○○○受傷，依法應負刑事責任，應依道
    路交通管理處罰條例第八十六條第一項規定加重其刑。又被告於肇事後即向到場
    處理事故之員警坦承肇事，有警製之自首調查表一紙在卷足憑，為對於未發覺之
    罪自首而接受裁判，應依刑法第六十二條前段規定減輕其刑，應依法先加後減。
    爰審酌被告之駕駛態度輕忽、告訴人甲○○○因此事故受有終生難以回復之重大
    傷害、被告於事發後坦承犯行且已賠償告訴人新台幣二百餘萬元等情狀，量處如
    主文所示之刑，並諭知易科罰金之折算標準，以示懲儆。
據上論斷，依刑事訴訟法第四百五十二條、第二百九十九條第一項前段，道路交通管
理處罰條例第八十六條第一項，刑法第二百八十四條第二項後段、第五十五條、第六
十二條前段、第四十一條第一項前段，罰金罰鍰提高標準條例第一條前段、第二條，
判決如主文。
本案經檢察官乙○○到庭執行職務。
中      華      民      國      九十二      年    四    月     八       日
                                臺灣臺北地方法院交通法庭
                                          法  官  陳婷玉
右正本證明與原本無異。
如不服本判決，應於判決送達後十日內，向本院提出上訴狀。
                                          書記官  陳弘文
中      華      民      國      九十二      年    四    月    十四      日
附錄本案所犯法條全文
中華民國刑法第二百八十四條
 (過失傷害罪)
因過失傷害人者，處六月以下有期徒刑、拘役或五百元以下罰金，致重傷
者，處一年以下有期徒刑、拘役或五百元以下罰金。
從事業務之人，因業務上之過失傷害人者，處一年以下有期徒刑、拘役或
一千元以下罰金，致重傷者，處三年以下有期徒刑、拘役或二千元以下罰
金。


司法院資訊處製作；財團法人民間司法改革基金會備份。
